臺灣桃園地方法院民事裁定
111年度家聲字第101號
聲  請  人  黃秀緞  
相  對  人  陳明山  

            陳明浩  
            張翊庭  
            張美卿  
            楊清華  
            楊慈瀅  
            楊詡惠  
            張菊香  
            張榮興  
            張美慧  
            張榮華  
            張瀛方  
            張榮發  
            陳明城  
上列聲請人聲請命陳報遺產清冊事件，本院裁定如下：
    主  文
相對人應於收受本裁定之日起三個月內，陳報被繼承人張傳吉（
男，民國00年0月00日生，身分證統一編號：Z000000000號）之
遺產清冊。
程序費用由被繼承人張傳吉之遺產負擔。
    理  由
一、聲請意旨略以：聲請人係被繼承人張傳吉之債權人，因張傳
    吉已於民國103年11月2日死亡，爰依民法第1156條之1規定
    ，聲請命其繼承人即相對人於法定期間內提出遺產清冊等語
    。
二、相對人陳明山、張美卿、張菊香、張美慧、張瀛方（下合稱
    相對人陳明山等5人）則以：張美卿是已出嫁的女兒，且未
    與張傳吉同住，張傳吉之財產都是聲請人及其配偶即張傳吉
    繼承人之一之相對人張榮發處理，渠等最清楚張傳吉遺產，
    且相對人張榮發亦可聲請遺產清冊，不需令不清楚張傳吉遺
    產狀況之相對人陳報等語置辯。
三、本院之判斷
　　㈠按債權人得向法院聲請命繼承人於3個月內提出遺產清冊，
      民法第1156條之1第1項定有明文。
　　㈡張傳吉於103年11月2日死亡，相對人為其全體繼承人，且
      均未拋棄繼承等節，業據聲請人提出張傳吉之除戶謄本、
      繼承系統表、全體繼承人之戶籍謄本等件為證（見本院卷
      第10至25頁），並有本院調閱相關戶籍資料、本院家事紀
      錄科查詢表等件附卷為憑（見本院卷第30、56至63頁），
      且為相對人陳明山等5人所不爭執，堪信為真實。
　　㈢聲請人主張其為相對人之債權人，並提出本院103年度司裁
      全字第745號民事裁定、103年度重訴字第537號民事判決
      、臺灣高等法院105年度重上字第383號民事判決、最高法
      院108年度台上字第2685號判決等件為證（見本院卷第9、
      33至54頁）。其中本院103年度司裁全字第745號裁定主文
      ，僅是諭知於聲請人供擔保後，准在張傳吉新臺幣（下同
      ）1,600萬元之範圍內予以假扣押，並未就聲請人之本案
      請求有無理由為實體認定，難認聲請人對張傳吉有此債權
      存在。又依前開民事判決可知，聲請人前請求張傳吉清償
      借款，嗣因張傳吉於訴訟程序中死亡，由其斯時之繼承人
      即相對人張榮華、張榮發、張瀛方、張榮興、張美卿、張
      菊香、張美慧、張翊庭、戴節容、楊張菊英（下合稱相對
      人張榮華等10人）承受訴訟，經本院以103年度重訴字第5
      37號判決相對人張榮華等10人應連帶給付聲請人1,887萬4
      ,288元及法定遲延利息，兩造均不服而提起上訴，臺灣高
      等法院以105年度重上字第383號判決廢棄原審關於命相對
      人張榮華等10人連帶給付超過100萬元本息及假執行部分
      ，並駁回相對人張榮華等10人其餘之上訴，僅聲請人不服
      而提起上訴，最高法院以108年度台上字第2685號判決廢
      棄臺灣高等法院關於駁回聲請人如該判決附表一編號1、2
      本息之訴及編號4本息之上訴、追加之訴部分，並發回臺
      灣高等法院，是上開案件現雖仍在臺灣高等法院審理中（
      案號109年度重上更一字第178號），然可知就相對人張榮
      華等10人應連帶給付100萬元部分業已確定，而可認聲請
      人就該100萬元部分確實為張傳吉之債權人無誤。
　　㈣今聲請人既為張傳吉之債權人，揆諸前揭規定，聲請人聲
      請命張傳吉之繼承人即相對人陳報張傳吉遺產清冊，於法
      即無不合，應予准許，相對人陳明山等5人上開所辯，縱
      然屬實，亦無從免除相對人之陳報義務。
四、爰依家事事件法第127條第4項，裁定如主文。
中　　華　　民　　國　　111 　年　　10　　月　　29　　日
                    家事法庭    法　官　羅詩蘋
上列正本證明與原本無異。
如對本裁定抗告須於裁定送達後10日內向本院提出抗告狀，並繳
納抗告裁判費新臺幣1,000 元。
中　　華　　民　　國　　111 　年　　10　　月　  31　　日
                                書記官　古罄瑄